臺灣高雄地方法院刑事判決　　　　　　　九十二年度訴字第二七○四號
　　公　訴　人　臺灣高雄地方法院檢察署檢察官
　　被　　　告　莊乾
右列被告因違反毒品危害防制條例案件，經檢察官提起公訴（九十二年度毒偵緝字第
六一三號）暨移
理判決如左：
    主  文
莊乾男連續施用第一級毒品，處有期徒刑捌月。
扣案第一級毒品海洛因壹包（驗前毛重零點肆公克，驗後淨重零點壹伍公克，包裝
重零點壹玖公克），沒收銷燬之。
    事  實
一、(一)甲○○前曾因施用第一級毒品海洛因案件，經裁定送觀察、勒戒（本院八十七
      年度毒聲字第二一八一號）後，認無繼續施用毒品之傾向，業於民國八十七年
      九月二十一日因觀察、勒戒執行完畢釋放，並經臺灣高雄地方法院檢察署檢察
      官於八十七年九月四日，以八十七年度偵字第二○四四五號為不起訴處分確定
      。詎其於前受觀察、勒戒執行完畢釋放後五年以內，猶不知悔改，復基於施用
      第一級毒品海洛因之概括犯意，先於九十二年四月二十九日十時二十分許往前
      回溯二十四小時內之某時許，在某不詳處所以將海洛因粉末摻入香煙內點燃後
      吸食其煙霧之方式，施用第一級毒品海洛因一次。嗣經警於九十二年四月二十
      九日九時許，在高雄市○○區○○路查獲，並當場扣得其持有之第一級毒品海
      洛因一包（驗前毛重○．三四公克，驗後淨重○．一五公克，包裝重○．一九
      公克），並就該施用毒品犯行聲請裁定送觀察、勒戒（本院九十二年度毒聲字
      第三七九四號）在案（起訴犯罪事實部分）。
    (二)莊乾男復承前施用第一級毒品海洛因之概括犯意，於九十二年九月四日十五時
      二十分許往前回溯二十四小時內之某時許，在某不詳處所以將海洛因粉末摻入
      香煙內點燃後吸食其煙霧之方式，施用第一級毒品海洛因一次。嗣經警於九十
      二年九月四日十四時四十分許，在高雄市○○區○○路一二○號前，因前次（
      即九十二年四月九日）為警查獲後未到案執行觀察、勒戒而遭通緝緝獲，並經
      送觀察、勒戒（本院九十一年度毒聲字第一六三九號）後，認有繼續施用毒品
      之傾向，再經裁定送強制戒治（本院九十二年度毒聲字第六一○七號）在案（
      移送併辦犯罪事實部分）。
二、案經高雄市政府警察局小港分局報告臺灣高雄地方法院檢察署檢察官偵查起訴暨
    移送併辦。
    理  由
一、本案被告所犯違反毒品危害防制條例第十條第一項之施用第一級毒品罪，其法定
    刑為死刑、無期徒刑、最輕本刑為三年以上有期徒刑以外之罪，於準備程序進行
    中，被告就被訴事實為有罪之陳述，經受命法官告知簡式審判程序之要旨及經被
    告同意適用簡式審判程序後，本院合議庭裁定本案由受命法官獨任進行簡式審判
    程序審理在卷，合先敘明。
二、訊據被告莊乾男對右揭連續施用第一級毒品海洛因之犯罪事實供認不諱，而被告
    於右揭時、地分別遭警查獲時所採尿液送驗結果，確均呈嗎啡陽性反應，分別有
    高雄市立凱旋醫院高市凱醫檢字第○一○四一號（詳九十二年度毒偵字第二六九
    八號偵查卷內第七頁）、高市凱醫檢字第號○一三三三號（詳併辦警卷內第八頁
    ）煙毒尿液檢驗成績書各一紙附卷可稽，足認被告之自白核與事實相符。此外，
    被告於遭警查獲時扣案之第一級毒品海洛因一包（驗前毛重○．三四公克，驗後
    淨重○．一五公克，包裝重○．一九公克），經送驗結果，亦確含第一級毒品海
    洛因成份之事實，有法務部調查局調科壹字第220015688號鑑驗通知書一紙附卷
    可稽（詳九十二年度毒偵字第二六九八號偵查卷內第四頁）。又被告前曾因施用
    第一級毒品海洛因案件，經裁定送觀察、勒戒（本院八十七年度毒聲字第二一八
    一號）後，認無繼續施用毒品之傾向，業於八十七年九月二十一日因觀察、勒戒
    執行完畢釋放，並經臺灣高雄地方法院檢察署檢察官於八十七年九月四日，以八
    十七年度偵字第二○四四五號為不起訴處分確定。其於前受觀察、勒戒執行完畢
    釋放後五年以內，猶不知悔改再犯本案施用毒品之犯行，為五年以內再犯毒品危
    害防制條例第十條第一項之施用毒品罪行，又經裁定送觀察、勒戒（本院九十一
    年度毒聲字第一六三九號）後，認有繼續施用毒品之傾向，再經裁定送強制戒治
    （本院九十二年度毒聲字第六一○七號）之事實，亦有臺灣高雄看守所附設勒戒
    處所九十二年九月十九日高所坤戒勒字第二二一二號函及函附之「有無繼續施用
    毒品傾向證明書」（詳九十二年度毒偵緝字六一三號偵查卷內第二十一頁、第二
    十二頁）、臺灣高等法院被告全國前案紀錄表各一份附卷可稽。事證明確，被告
    右揭連續施用第一級毒品海洛因之犯行洵堪認定，應予依法論科。
三、按毒品危害防制條例業於九十二年六月六日經立法院三讀修正通過，並於同年七
    月九日公布，依新修正之該條例第三十六條：「本條例自公布後六個月施行」之
    規定，新修正之毒品危害防制條例業於九十三年一月九日生效。又依新修正之該
    條例第三十五條第一項第三款之規定，於修正施行前繫屬之施用毒品案件，於修
    正施行後，審判中之案件，由法院依修正後規定處理之。而海洛因係毒品危害防
    制條例第二條第二項第一款所定之第一級毒品，不得非法持有、施用，被告竟持
    以施用；又被告係於前受觀察、勒戒執行完畢釋放後，五年以內再犯毒品危害防
    制條例第十條第一項之之施用毒品罪行，依修正後同條例第二十三條第二項之規
    定，應依法予以論處。故核被告莊乾男所為，係犯毒品危害防制條例第十條第一
    項之施用第一級毒品罪。被告於九十二年九月四日遭查獲施用第一級毒品海洛因
    之犯罪事實部分，雖未經起訴，惟既經移送併辦，且與前開起訴施用第一級毒品
    之犯罪事實部分，有裁判上一罪之連續犯關係，本院自得併予審理判決，附此敘
    明。又被告施用第一級毒品海洛因前同時持有第一級毒品海洛因，其持有之低度
    行為，已為施用之高度行為所吸收，不另論以持有罪。再被告自九十二年四月二
    十九日起至九十二年九月四日止，先後多次連續施用第一級毒品海洛因之犯行，
    係時間緊接，手法相同，觸犯構成要件同一之罪名，顯係基於概括之犯意反覆為
    之，為連續犯，應依刑法第五十六條之規定，論以連續施用第一級毒品海洛因一
    罪，並依法加重其刑。爰審酌被告前曾因施用第一級毒品海洛因案件，經裁定送
    觀察、勒戒（本院八十七年度毒聲字第二一八一號）後，認無繼續施用毒品之傾
    向，業於八十七年九月二十一日因觀察、勒戒執行完畢釋放，並經臺灣高雄地方
    法院檢察署檢察官於八十七年九月四日，以八十七年度偵字第二○四四五號為不
    起訴處分確定。其於前受觀察、勒戒執行完畢釋放後五年以內，猶不知悔改再犯
    本案相同罪行，顯見意志不堅，並對施用毒品之行為不知悛悔，惟其犯罪係戕害
    自身，尚未害及他人，及犯後已坦承犯行，態度尚佳等一切情狀，爰酌情量處如
    主文所示之刑，以示儆懲。扣案第一級毒品海洛因一包（驗前毛重○．三四公克
    ，驗後淨重○．一五公克，包裝重○．一九公克），屬毒品危害防制條例第二條
    第二項第一款所定之第一級毒品，為違禁物，不問屬於犯人與否，爰併依同條例
    第十八條第一項前段之規定，宣告沒收銷燬之。
據上論斷，應依刑事訴訟法第二百七十三條之一第一項、第二百八十四條之一、第二
百九十九條第一項前段，毒品危害防制條例第三十五條第一項第三款、第十條第一項
、第十八條第一項前段，刑法第十一條前段、第五十六條，判決如主文。
本案經檢察官彭斐虹到庭執行職務。
中      華      民      國      九十三      年    一      月    十六    日
                                    臺灣高雄地方法院刑事第六庭
                                      法  官  柯  盛  益
右正本證明與原本無異。
如不服本判決，應於判決送達後十日內，向本院提出上訴狀。
                                      書記官  陳  昱  良
中      華      民      國      九十三      年    一      月    十六    日
附錄本案判決論罪科刑法條全文
毒品危害防制條例第十條第一項：
施用第一級毒品者，處六月以上五年以下有期徒刑。
